臺灣板橋地方法院刑事判決　　　　　　99年度簡上字第1059號
上　訴　人　臺灣板橋地方法院檢察署檢察官
被　　　告　林昌鴻
上列上訴人因被告竊盜案件，不服本院於中華民國99年8 月26日
所為之99年度簡字第7228號第一審判決（聲請簡易判決處刑案號
：99年度速偵字第4716號）提起上訴，本院管轄之第二審合議庭
判決如下：
    主  文
上訴駁回。
    事實及理由
一、本案經本院審理結果，認原審以被告林昌鴻犯刑法第320 條
    第1 項竊盜罪，判處有期徒刑4 月，如易科罰金，以新臺幣
    （下同）1,000 元折算壹日，其認事用法及量刑均無不當，
    應予維持，除引用本院第一審判決記載之事實、證據及理由
    （如附件，其中犯罪事實所記載「在臺北縣中和市○○路41
    號2 樓中和賓館」應補充為「在（改制前）臺北縣中和市○
    ○路41號2 樓中和賓館」）外，並補充被告於本院審理時之
    自白為證據（見本院卷第41頁）。
二、檢察官上訴意旨略以：被告有多項前科，且係累犯本應加重
    其刑，原審僅判處有期徒刑4 月，顯然過輕而無法收警惕之
    效；而被告犯後不知悔改，於99年7 月15日為警在臺北市○
    ○區○○路查獲時，身上竟仍攜帶告訴人身分證等證件，足
    認尚有不法意圖，且被告對贓物交代不清，足見毫無悔意云
    云。經查：按量刑之輕重，係事實審法院得依職權自由裁量
    之事項，茍已斟酌刑法第57條各款所列情狀而未逾越法定刑
    度，則不得遽指為違法；又刑罰之量定屬法院自由裁量之職
    權行使，但仍應審酌刑法第57條所列各款事由及一切情狀，
    為酌量輕重之標準，並非漫無限制，在同一犯罪事實與情節
    ，如別無其他加重或減輕之原因，下級法院量定之刑，亦無
    過重或失輕之不當情形，則上級法院對於下級法院之職權行
    使，原則上應予尊重（最高法院72年臺上字第6696號判例、
    85年度臺上字第2446號裁判意旨參照）。經查，原審認定被
    告所為係犯刑法第320 條第1 項之竊盜罪，並以其於刑之執
    行完畢後，5 年內故意再犯本件有期徒刑以上之罪，為累犯
    ，依刑法第47條第1 項之規定加重其刑，同時審酌被告素行
    ，及竊取他人之黑色背包1 個（內有現金82,000元、身分證
    、自用小客車駕照、健保卡、汽車行照、信用卡3 張、金融
    卡1 張、悠遊卡1 張、IPOD TOUCH 1 台 、鑰匙1 串），犯
    行自屬非是，惟竊取後不久即被查獲，僅贓物中之身分證、
    自用小客車駕照、健保卡各1 張由告訴人領回，危害非屬輕
    微，兼衡其犯罪之動機、目的、手段、犯後坦認犯行等一切
    情狀，量處有期徒刑4 月，並諭知易科罰金之折算標準，其
    認事用法均無違誤。是原審判決以被告本次犯行構成累犯，
    依法加重其刑，並審酌被告素行、行竊手段、所得財物、犯
    後態度等一切情狀，並無裁量不當情形。且被告犯後經警起
    獲告訴人身分證等證件，在無其他證據可為佐證之下，該持
    有竊盜贓物之行為（此為不罰之後行為），並不能推論被告
    必意圖另犯他案，或遽論被告犯後態度不佳。綜上所述，本
    院認原審量刑尚稱妥適，並無上訴意旨所指過輕或不當情形
    ，公訴人所執上揭理由提起上訴請求撤銷改判等語，為無理
    由，應予駁回。
據上論斷，應依刑事訴訟法第455 條之1 第1 項、第3 項、第36
8 條、第373 條，判決如主文。
本案經檢察官洪松標到庭執行職務。
中    華    民    國    100   年     2    月    25    日
              刑事第二十一庭  審判長法  官  劉元斐
                                    法  官  李俊彥
                                    法  官  方鴻愷
以上正本證明與原本無異。
不得上訴。
                                    書記官  江怡萱
中    華    民    國   100    年    3     月    1     日
附錄本案論罪科刑法條全文：
中華民國刑法第320條
（普通竊盜罪、竊佔罪）
意圖為自己或第三人不法之所有，而竊取他人之動產者，為竊盜
罪，處5 年以下有期徒刑、拘役或5 百元以下罰金。
意圖為自己或第三人不法之利益，而竊佔他人之不動產者，依前
項之規定處斷。
前二項之未遂犯罰之。